# 陈版，请教国有企业接受政府补助处理疑问？

提问人：ygdkbhzms 时间：2014-05-29 08:56:12
国有企业接受政府部门投入的符合政府补助条件的政府补助，按《政府补助准则》应计入递延收益或者营业外收入；但根据国家以所有者身份投入的具有专项用途的计入专项应付款，最后转资本公积。问题是：如何区分国有企业收到的额政府投入的前适用《政府补助准则》还是专项应付款的相关规定？

回答人：chenyiwei
可查阅《计学撮要 2011 》P109~111关于如何区分“投资补助”和政府补助的相关说明和建议。